# 超过债资比 2:1 的利息资本化确认递延所得税吗

提问人：wuyibin7 时间：2021-01-06 09:34:00
假设，A公司是房地产开发项目公司有甲乙两个股东，甲乙分别出资 500 万元，由于工程建设A公司向甲借款1.1亿元用于开发假设，借款利息5%（假设等于银行同期贷款利率），本年产生财务费用资本化金额 550 万，根据非金融企业债资比2:1的规定所得税前可以扣除的金额只有 50 万元，但是由于是房地产开发企业本年的利息金额全部资本化计入开发成本。问题 1 房地产企业如果超标的利息一般是当期纳税调增还是直接计入存货等后期完工清算再补缴？
问题 2 开发成本会计账面 550 万元，税法计税基础的 50 万元，这里税会之间的差异是否要确认递延所得税负债？（如果是直接进损益肯定是永久性差异了，那这里计入了开发成本，随着我以后结转，或者自用摊销税会差异也会慢慢消失，是不是算暂时性差异了，类似于企业合并评估增值的原理）
问题 3 如果我后续原来准备对外出售的房产改为自由出租，怎么确认会计和税务的计税基础，是做完工清算还是?
拜谢，谢谢。

回答人：chenyiwei
1 、个人理解应当是在日后结转销售成本时再进行纳税调整。
2 、虽然存在应纳税暂时性差异，但该事项涉及资产（开发成本）的初始确认，且在本期，会计和税法上均未将其计入损益或应纳税所得额，所以根据《企业会计准则第 18 号——所得税》第十一条规定的“初始确认豁免”，不确认递延所得税负债。